fts/tsearch_data/russian.affix
flag *W:
#
# глаголы на -ить
#
# 1 л. ед.ч.
    [БВМПФ] И Т Ь	>	-ИТЬ,ЛЮ		# дробить > дроблю
    [БВМПФ] И Т Ь С Я	>	-ИТЬСЯ,ЛЮСЬ	# давиться > давлюсь
    Д И Т Ь		>	-ДИТЬ,ЖУ	# гладить > глажу
    Д И Т Ь С Я		>	-ДИТЬСЯ,ЖУСЬ	# гордиться > горжусь
    [АЕЛНОРУ] И Т Ь	>	-ИТЬ,Ю		# клеить > клею
    [АЕЛНОРУ] И Т Ь С Я	>	-ИТЬСЯ,ЮСЬ	# приклеиться > приклеюсь
    [ЖЧШЩ] И Т Ь	>	-ИТЬ,У		# дружить > дружу
    [ЖЧШЩ] И Т Ь С Я	>	-ИТЬСЯ,УСЬ	# кружиться > кружусь
    З И Т Ь		>	-ЗИТЬ,ЖУ	# грузить > гружу
    З И Т Ь С Я		>	-ЗИТЬСЯ,ЖУСЬ	# грузиться > гружусь
    С И Т Ь		>	-СИТЬ,ШУ	# гасить > гашу
    С И Т Ь С Я		>	-СИТЬСЯ,ШУСЬ	# носиться > ношусь
# формы [аеиоуыэюя]тить могут иметь окончания -чу и -щу
    [^АЕИОУЫЭЮЯСЧ] Т И Т Ь	>	-ТИТЬ,ЧУ	# шутить > шучу
    С Т И Т Ь		>	-СТИТЬ,ЩУ	# грустить > грущу
    [^АЕИОУЫЭЮЯСЧ] Т И Т Ь С Я	>	-ТИТЬСЯ,ЧУСЬ	# крутиться > кручусь
    С Т И Т Ь С Я	>	-СТИТЬСЯ,ЩУСЬ	# опуститься > опущусь
# 1 л. мн.ч.
    И Т Ь		>	-ТЬ,М		# давить > давим
    И Т Ь С Я		>	-ТЬСЯ,МСЯ	# давиться > давимся
# 2 л. ед.ч.
    И Т Ь		>	-ТЬ,ШЬ		# давить > давишь
    И Т Ь С Я		>	-ТЬСЯ,ШЬСЯ	# давиться > давишься
# 2 л. мн.ч.
    И Т Ь		>	-Ь,Е		# давить > давите
    И Т Ь С Я		>	-ЬСЯ,ЕСЬ	# давиться > давитесь
# 3 л. ед.ч.
    И Т Ь		>	-ТЬ,Т		# гасить > гасит
    И Т Ь С Я		>	-ЬСЯ,СЯ		# носиться > носится
# 3 л. мн.ч.
    [^ЖЧШЩ] И Т Ь	>	-ИТЬ,ЯТ		# гасить > гасят
    [^ЖЧШЩ] И Т Ь С Я	>	-ИТЬСЯ,ЯТСЯ	# носиться > носятся
    [ЖЧШЩ] И Т Ь	>	-ИТЬ,АТ		# дружить > дружат
    [ЖЧШЩ] И Т Ь С Я	>	-ИТЬСЯ,АТСЯ	# кружиться > кружатся
